

COORDONNÉES

6 06 38 05 79 44

☑ dayen.rom@gmail.com

- 70 avenue des tilleuls, Limeil-Brévannes, 94450
- Permis B
- in Romdhane Dayen
- thesnake94

COMPÉTENCES

- HTML/CSS
- PHP
- MYSQL
- PYTHON
- JAVASCRIPT
- RESEAUX

LANGUES

- Français
- **Anglais**
- Espagnol

NATATION I



Sport étude, Niveau national, 2012 - 2019

2017 - 2019

Entrainement tous les jours de 17h à 20h dont une heure de renforcement musculaire avec compétition tous les weekends

CENTRES D'INTÉRET

- Automobile
- Informatique
- Finance

DAYEN ROMDHANE

ÉTUDIANT EN CYBERSÉCURITÉ

PROFIL PROFESSIONEL

Etudiant en cybersécurité, je suis actuellement à la recherche d'un stage de 2 à 4 mois à partir du 15 mai, je serai également à la recherche d'un stage en deuxième année pour enfin en troisième année être en alternance. Autonome et rigoureux, mes 7 années de natation, dont 3 années au niveau national, m'ont apporté la discipline et le sens de l'effort nécessaire pour être rapidement opérationnel.

PARCOURS PROFESSIONNEL

Employé saisonnier, 08/2022 - 09/2022 **GAN Assurance** - Nanterre - CDD

Emploi saisonnier au sein du pôle indemnisation, ouverture des sinistres.

Stagiaire, 12/2018 - 01/2019 OUI.sncf - La Défense

Stage d'observation en classe de 3e au collège avec les développeurs du site et de l'application mobile, les UX/UI designer, les chargés de communications via les réseaux sociaux.

FORMATION

Bachelor: Cybersécurité, 10/2022 - En cours Guardia Cybersecurity school - La Défense

Baccalauréat: Bac scientifique, 09/2018 - 06/2022 Lvcée d'Arsonval - Saint-maur-des-fossés

PROJETS RÉALISÉS

- Initiation à l'algorithmie (avec python), création d'un pierre feuille ciseaux, et d'un morpion.
- Python, scrapping du site lacentrale.fr en utilisant les bibliothèques Beautifulsoup4 et requests.
- HTML / CSS / JS, développement d'un site vitrine d'un jeu vidéo.
- Introduction aux réseaux, monter un système Windows Server, sur lequel configurer différents services (DHCP, AD, DNS), création d'un petit écosystème de systèmes d'exploitation (Ubuntu desktop, Kali, Debian, etc..) pouvant communiquer entre eux.
- PHP/BDD, intégrer du PHP dans un template de blog donné afin qu'il soit entièrement gérable à partir d'un panel administrateur pour y modifier facilement le contenu du blog sans toucher au